臺灣彰化地方法院民事裁定
                         　　　　　 109年度監宣字第352號
聲  請  人  郭定鈞  


相  對  人  郭擇林  

關  係  人  郭玉珍  

            郭玟瑾  
            褚美惠  
上列聲請人聲請監護宣告事件，本院裁定如下：
    主    文
宣告郭擇林（男、民國00年0月00日生、身分證統一編號：Z0000
00000號）為受監護宣告之人。
選定郭定鈞（男、民國00年0月00日生、身分證統一編號：Z0000
00000號）為受監護宣告之人之監護人。
指定郭玉珍（女、民國00年0月00日生、身分證統一編號：Z0000
00000號）為會同開具財產清冊之人。
聲請程序費用由受監護宣告之人負擔。
    理    由
一、按對於因精神障礙或其他心智缺陷，致不能為意思表示或受
    意思表示，或不能辨識其意思表示之效果者，法院得因本人
    、配偶、四親等內之親屬、最近一年有同居事實之其他親屬
    、檢察官、主管機關或社會福利機構之聲請，為監護之宣告
    ，民法第14條第1項定有明文。次按受監護宣告之人應置監
    護人。法院為監護之宣告時，應依職權就配偶、四親等內之
    親屬、最近一年有同居事實之其他親屬、主管機關、社會福
    利機構或其他適當之人選定一人或數人為監護人，並同時指
    定會同開具財產清冊之人。法院為前項選定及指定前，得命
    主管機關或社會福利機構進行訪視，提出調查報告及建議。
    監護之聲請人或利害關係人亦得提出相關資料或證據，供法
    院斟酌。法院選定監護人時，應依受監護宣告之人之最佳利
    益，優先考量受監護宣告之人之意見，審酌一切情狀，並注
    意下列事項：㈠受監護宣告之人之身心狀態與生活及財產狀
    況。㈡受監護宣告之人與其配偶、子女或其他共同生活之人
    間之情感狀況。㈢監護人之職業、經歷、意見及其與受監護
    宣告之人之利害關係。㈣法人為監護人時，其事業之種類與
    內容，法人及其代表人與受監護宣告之人之利害關係。民法
    第1110條、第1111條、第1111條之1分別定有明文。再按監
    護宣告之裁定，於裁定送達或當庭告知法院選定之監護人時
    發生效力；監護宣告裁定經廢棄確定前，監護人所為之行為
    ，不失其效力，家事事件法第169條第1項、第170條第1項分
    別定有明文。
二、聲請意旨略以：聲請人郭定鈞為相對人郭擇林之長子，相對
    人於民國109年10月9日因缺氧性腦病變罹病，經家人送醫治
    療均不見起色，相對人目前不能處理自己生活事務，其不能
    為意思表示或受意思表示，已達受監護宣告之程度，有戶籍
    謄本、彰化基督教醫療財團法人員林基督教醫院診斷書等件
    為證。爰聲請准予裁定相對人為受監護宣告之人，並請求選
    定聲請人為相對人之監護人，同時指定相對人之妹郭玉珍為
    會同開具財產清冊之人等語。
三、經查，聲請人主張之上開事實，業據其提出戶籍謄本、彰化
    基督教醫療財團法人員林基督教醫院診斷書等件為據，且經
    本院在鑑定人即衛生福利部彰化醫院醫師陳羿行前審驗相對
    人之精神狀況，相對人對於本院點呼無反應，有本院訊問筆
    錄在卷可按。又經本院囑託衛生福利部彰化醫院鑑定結果，
    認為：「㈠醫學上的診斷：腦傷致認知功能受損，障礙程度
    為重度。㈡日常生活狀況及現在身心狀態：1.日常生活狀況
    ：⑴日常生活活動：臥床、大小便無法自理，經鼻胃管餵食
    ，清潔沐浴也仰賴他人。⑵經濟活動能力：喪失能力、無法
    進行買賣交易。⑶社會性：無法切題回應，難以社交互動。2
    .身體狀態：個案臥於推床，身體癱瘓。3.精神狀態：⑴意識
    /溝通性：意識障礙，無一般溝通能力。⑵記憶力：問題皆無
    法回答。⑶定向力：詢問時間、地點、旁人是誰，都無法回
    應。⑷計算能力：無法回應。⑸理解能力：無法評估，明顯障
    礙。⑹認知功能檢查：問題都無法回應。㈢有關判斷能力判定
    之意見：不能管理處分自己財產。判定的根據：個案在民國
    109年10月8日自家昏倒後，經治療及後續照顧，意識持續障
    礙，無法以言語或其他方式正確溝通表達。㈣回復可能性說
    明：短期內恢復的可能性低。個案因腦傷致認知功能受損，
    經治療及後續照顧，短期內恢復的可能性低。㈤鑑定判定及
    說明：1.基於受鑑定人因腦傷致認知功能受損，個案目前理
    解能力、表達能力及判斷能力皆有重度障礙，以致個案不能
    管理處分自己的財產，且短期內回復之可能性很低。2.其障
    礙之程度，不能為意思表示或受意思表示，且不能辨識其意
    思表示結果，可為監護宣告。」等語，有衛生福利部彰化醫
    院成年監護鑑定書在卷可稽，堪認相對人因精神障礙或其他
    心智缺陷，致不能為意思表示或受意思表示，亦不能辨識其
    意思表示之效果。本件聲請為有理由，應予准許，爰宣告相
    對人為受監護宣告之人。
四、本件相對人既經監護宣告，業如前述，揆諸前揭規定，自應
    為其選定監護人及指定會同開具財產清冊之人。又相對人之
    配偶褚美惠、長女郭玟瑾、長子即聲請人郭定鈞、胞妹即關
    係人郭玉珍均同意由聲請人郭定鈞擔任相對人之監護人，並
    同意指定關係人郭玉珍為會同開具財產清冊之人等情，有戶
    籍資料、親屬系統表、同意書、本院訊問筆錄在卷可證。本
    院審酌上情，認聲請人、關係人郭玉珍分別為相對人之長子
    、胞妹，與相對人關係非常密切，由渠等分別擔任相對人之
    監護人、會同開具財產清冊之人，應符合相對人之最佳利益
    ，爰裁定如主文第2、3項所示。
五、末依民法第1113條準用同法第1099條、第1099條之1之規定
    ，於監護開始時，監護人郭定鈞對於受監護宣告之人郭擇林
    之財產，應會同郭玉珍於2個月內開具財產清冊，並陳報法
    院，於開具完成並陳報法院前，監護人對於受監護宣告之人
    之財產，僅得為管理上必要之行為，併此指明。
六、依家事事件法第164條第2項，裁定如主文。
中　　華　　民　　國　 110　　年　　4 　　月　　13　　日
                    家事法庭  法  官  黃楹榆
以上正本係照原本作成。
如對本裁定抗告，須於裁定送達後10日內向本院提出抗告狀，並
繳納抗告費新臺幣1千元。
中　　華　　民　　國　 110　　年　　4 　　月　　13　　日
                              書記官　張俞文